臺灣高等法院交通事件裁定　　　　　 　96年度交抗字第709號
抗　告　人
即受處分人　甲○○
上列抗告人因違反道路交通管理處罰條例案件，不服臺灣台北地
方法院，中華民國96年8月31日所為裁定（96年度交聲字第731號
），提起抗告，本院裁定如下：
    主  文
抗告駁回。
    理  由
一、按汽車停車時，在停車場內或路邊准停車處所停車時，應依
    規定停放，不得紊亂；且應依公路主管機關、市區道路主管
    機關或警察機關就停車時間、位置、方式及車種之規定，道
    路交通安全規則第112條第1項第14、16款定有明文。次按汽
    車駕駛人停車時，停車時間、位置、方式、車種不依規定者
    ，處新幣（下同）600元以上1200元以下罰鍰，道路交通管
    理處罰條例第56條第1項第9款亦有明文。而道路交通管理處
    罰條例所稱之汽車，依該條例第3條第8款規定包括機器腳踏
    車（即機車）。
二、原裁定意旨略以：本件受處分人於民國96年4月24日下午2時
    15分許，不依車種規定將所騎乘之車牌號碼MC9-126號重型
    機車停放於臺北市○○路31號週邊專供汽車停車之汽車停車
    格，有卷附舉發採證照片一張可稽，是受處分人上開騎乘機
    車而不依車種規定停車之違規事實已臻明確。受處分人雖辯
    稱：伊駕駛之機車係被不詳人士移到汽車停車格內，且舉發
    單及裁決書所載違規地點不實云云。然觀諸舉發通知單與裁
    決書所載違規地點分別為「松勇路31號週邊」、「松勇路」
    ，核與採證照片相符，並無違誤。且受處分人既未能舉證證
    明其機車係遭不詳人士移置，自難解免其未按規定停車之行
    政秩序罰責。從而原審以原處分機關依據首開道路交通管理
    處罰條例之規定，裁處罰鍰600元，並無違法不當，而駁回
    受處分人之異議，經核於法並無不合。
三、抗告意旨略以：法院設有交通法庭，依法即有開庭調查之法
    定程序，未經開庭之裁定違法無法律效力。而台北市停車管
    理處所列違規地點「松勇路31號週邊」與事實不符，31號係
    私人土地，有受處分人提出所有權人建物、土地謄本為證，
    若認定受處分人於此處停車應係合法停車，若認定受處分人
    非於此處停車，則公務員涉嫌不實記載，舉發單違法不成立
    云云。依道路交通案件處理辦法第16條之規定，交通法庭就
    聲明異議之案件，必要時，「得」訊問受處分人及其他關係
    人，並得傳喚證人，命行鑑定，實施勘驗。則可知是否須傳
    喚受處分人到庭訊問，事實審法官仍有裁量之權限，上開條
    文既規定「得」訊問，而非「應」訊問，則法院於聲明異議
    之案件中決定是否傳訊受處分人，乃法院之裁量權，在未逾
    越裁量範圍下，應予尊重，受處分人以原審未開庭而認其裁
    定違法，自非可採。又被告以其停放機車位置為公園路樹旁
    邊，沒有獨立建物，顯與舉發通知單所載之違規地點松勇路
    31號週邊不符云云，然依台北市停車管理處96年6月7日北市
    停四字第09632878700號函所載，違停地點之登載，以周邊
    事後能認定為原則（見原審卷第8頁），無須以登載正確位
    置為必要，且審酌受處分人違停地點，亦無正確門牌號碼可
    供登載，故為便利事後能確認違規停車之地點，台北市停車
    管理處乃將違規停車地點登載為松勇路31號周邊，並無不當
    ，受處分人執此認舉發通知單為公務員登載不實而違法無效
    ，亦無足採。是本件抗告，為無理由，應予駁回。
四、據上論結，應依道路交通案件處理辦法第26條，刑事訴訟法
    第412條，裁定如主文。
中　　華　　民　　國　　96　　年　　9 　　月　　29　　日
　　　　　　　　　刑事第十五庭審判長法　官　吳昭瑩
　　　　　　　　　　　　　　　      法　官　李釱任
　　　　　　　　　　　　　　　      法　官　蘇隆惠
以上正本證明與原本無異。
不得再抗告。
                                    書記官  吳玉華
中　　華　　民　　國　　96　　年　　10　　月　　1 　　日
